臺灣○○地方法院刑事判決
111年度訴字第1729號
公  訴  人  臺灣○○地方檢察署檢察官
被      告  賴○○  真實姓名年籍均詳卷
上列被告因過失致死案件，經檢察官提起公訴(111年度偵字第31
135號)，被告於本院準備程序進行中就被訴事實為有罪之陳述，
經告知簡式審判程序之旨，並聽取當事人意見後，本院合議庭裁
定由受命法官獨任進行簡式審判程序，判決如下：
    主    文
賴○○犯過失致人於死罪，處有期徒刑陸月，如易科罰金，以新臺
幣壹仟元折算壹日。
　　犯罪事實
一、賴○○（真實姓名年籍詳卷）為賴○○（民國110年11月生，真
    實姓名年籍詳卷，下稱甲童）之生母，為平日照顧甲童之人
    。賴○○於111年4月14日6時許，在其斯時位於○○市○○○○街之
    租屋處，明知甲童為未滿5個月之嬰幼兒，當時雖稍有轉頭
    能力，但仍無法自行翻身移動，將甲童放在有棉被軟性物堆
    之成人彈簧床墊上一同睡覺時，應注意嬰幼兒睡眠應採取仰
    睡姿勢，並應適時查看照料，維持嬰幼兒呼吸道順暢，防止
    因與成人同睡，受大人身體或衣物、棉被等雜物阻礙呼吸道
    而發生窒息之危險。賴○○依其智識能力及當時之情形，並無
    不能注意之情事，竟仍疏未注意及此，與甲童一同躺在成人
    彈簧床墊上，將甲童頭部躺放在其左手上臂上，面部朝向其
    身體方向側躺睡覺，其並隨之一同睡覺，而未能隨時查看甲
    童之睡眠情況有無異樣，致甲童因側睡姿勢部分阻礙口鼻呼
    吸而發生窒息，迄至同日22時48分許，賴○○起床後，發現甲
    童嘴唇發紫，立即撥打119電話將甲童送往中山醫學大學附
    設醫院急救，惟甲童仍於到院前心跳停止，於同日23時40分
    急救無效宣告死亡，死亡原因經解剖鑑定為因側睡姿勢部分
    阻礙口鼻呼吸，造成窒息死亡。
二、案經臺灣○○地方檢察署檢察官相驗後自行簽分偵查起訴。
    理    由
一、程序部分：
　㈠依兒童及少年福利與權益保障法第69條第2項規定，司法機關
    所製作必須公開之文書，除該條第1項第3款或其他法律特別
    規定之情形外，不得揭露足以識別刑事案件之當事人或被害
    人為兒童及少年身分之資訊。本案被害人賴○○於110年11月
    出生，為未滿12歲之兒童，本案判決以甲童稱之，被告賴○○
    （下稱被告）為甲童之母，本判決若記載被告之真實姓名、
    年籍、住所等資料，有揭露足以識別被害人身分資訊之虞，
    爰依上開規定予以隱匿，不記載其真實姓名、年籍、地址等
    資料，先予說明。
　㈡被告所犯係死刑、無期徒刑、最輕本刑為3年以上有期徒刑以
    外之罪，被告於準備程序中就被訴事實為有罪之陳述，經本
    院告知簡式審判程序之旨，並聽取公訴人、被告之意見後，
    本院合議庭認為適宜而依刑事訴訟法第273條之1第1項規定
    ，裁定由受命法官獨任進行簡式審判程序，且依同法第273
    條之2、第159條第2項之規定，不適用傳聞法則有關限制證
    據能力之相關規定，證據調查亦不受同法第161條之2、第16
    1條之3、第163條之1及第164條至170條規定之限制，合先敘
    明。
二、認定犯罪事實所憑之證據及理由：
    上揭犯罪事實，業經被告於警詢、偵查及本院準備程序、審
    理時均坦認不諱，核與證人楊旻軒於警詢中證述相符（相驗
    卷第173至175頁），並有臺中市政府警察局第三分局處理相
    驗案件初步調查報告暨報驗書（相驗卷第9頁）、中山醫學
    大學附設醫院診斷證明書（相驗卷第29頁）、相驗及案發現
    場照片（相驗卷第31至89頁）、兒童少年保護通報表（相驗
    卷第91至93頁）、警員偵查報告暨監視器錄影畫面截圖（相
    驗卷第123至137頁）、解剖筆錄（相驗卷第139頁）、檢驗
    報告書（相驗卷第149至157頁）、法務部法醫研究所解剖報
    告書暨鑑定報告書（相驗卷第209至222頁）、相驗屍體證明
    書（相驗卷第223頁）在卷可稽。綜上各節相互佐證，被告
    任意性自白核與事實相符，應可採信。本案事證明確，被告
    犯行堪以認定，應予依法論科。
三、論罪量刑之理由：
  ㈠核被告所為，係犯刑法第276條之過失致人於死罪。
  ㈡被告於111年4月14日22時48分許，發覺賴○○嘴唇發紫後，旋
    即撥打119電話，通知救護車將甲童送往中山醫學大學附醫
    院救治，甲童經急救無效宣告死亡後，警員接獲119轉報，
    通知被告到臺中市政府警察局第二分局健康派出所說明並製
    作筆錄，被告在職司偵查犯罪權限之警員有合理根據懷疑其
    涉犯本案犯行前，即向警員主動坦承案發時將甲童抱在懷裡
    睡覺，醒來時發現甲童躺在其左手上，嘴唇呈深紫色等情，
    有臺中市政府警察局第三分局處理相驗案件初步調查報告暨
    報驗書、 警員職務報告、被告111年4月15日警詢筆錄在卷
    可參（相驗卷第9、21至27、123至137頁）。被告既已向該
    管公務員申述犯罪事實，進而於本案偵查、審理期間到庭接
    受裁判，合於刑法第62條前段所定對於未發覺之犯罪自首而
    接受裁判之要件，爰依該條規定減輕其刑。
  ㈢爰以行為人之責任為基礎，審酌被告為甲童之母，對於出生
    未滿5個月之甲童，未盡防免甲童睡覺時因呼吸道受阻而窒
    息之注意及照護義務，因一時疏失，令甲童枉送寶貴生命，
    造成無法彌補損害，所為應予非難，兼衡酌其過失態樣及程
    度、犯後坦承犯行，態度良好，自陳國中肄業、現在檳榔攤
    工作，月薪新臺幣32,000元，未婚，有1名3歲幼子，需負擔
    幼子之生活費、保姆費之教育程度、工作、家庭生活狀況等
    一切情狀，量處如主文所示之刑，並諭知易科罰金之折算標
    準。
據上論斷，應依刑事訴訟法第273條之1第1項、第299條第1項前
段，判決如主文。
本案經檢察官翁嘉隆提起公訴，檢察官甲○○到庭執行職務。
中　　華　　民　　國　　111 　年　　10　　月　　31　　日
                  刑事第八庭  法  官  簡芳潔
以上正本證明與原本無異。
如不服本判決應於收受送達後20日內向本院提出上訴書狀，並應
敘述具體理由；其未敘述上訴之理由者，應於上訴期間屆滿後20
日內向本院補提理由書（均須按他造當事人之人數附繕本）「切
勿逕送上級法院」。
告訴人或被害人如不服判決，應備理由具狀向檢察官請求上訴，
上訴期間之計算，以檢察官收受判決正本之日起算。
　　　                        書記官  陳青瑜
中　　華　　民　　國　　111 　年　　10　　月　　31　　日
 
中華民國刑法第276條
因過失致人於死者，處5年以下有期徒刑、拘役或50萬元以下罰
金。